臺灣板橋地方法院刑事判決　　　　　　　　　　　　　九十三年度訴字第八四三號
　　公　訴　人　臺灣板橋地方法院檢察署檢察官
　　被　　　告　甲○○
右列被告因毒品危害防制條例案件，經檢察官提起公訴（九十三年度核退毒偵字第二
二四號），本院準備程序進行中，被告先就被訴事實為有罪之陳述，本院合議庭裁定
依簡式審判程序，判決如左：
    主  文
甲○○施用第一級毒品，處有期徒刑陸月，如易科罰金，以參佰元折算壹日，扣案之
已使用過注射針筒壹支沒收；又施用第二級毒品，處有期徒刑月，如易科罰金，以
參佰元折算壹日。應執行有期徒刑柒月，如易科罰金，以參佰元折算壹日，扣案之已
使用過注射針筒壹支沒收。
    事  實
一、甲○○前於民國九十一年間，因施用毒品案件，經觀察勒戒後，認無繼續施用毒
    品之傾向，而於九十一年九月三日執行完畢釋放出所，由臺灣板橋地方法院檢察
    署檢察官於九十一年九月四日，以九十一年度毒偵緝字第四○七號為不起訴處分
    確定。詎甲○○仍不知悔改，復基於施用第一級毒品之犯意，於受觀察勒戒處分
    執行完畢釋放後五年內之九十三年一月十四日二十時許為警採尿前四、五天之某
    時，在其朋友林映坤位於臺北縣三重市○○路十九巷四號二樓住處（起訴書略載
    為警採尿前二十六小時內某時不詳地點），以注射針筒注射方式，施用第一級毒
    品海洛因；其另基於施用第二級毒品之犯意，於上開施用第一級毒品海洛因後一
    、二天之某時，在同上地址（起訴書略載為警採尿前九十六小時內某時，在不詳
    地點），以將安非他命置入臨時組裝的玻璃球內燒烤成煙霧後，施用第二級毒品
    安非他命。嗣為警於九十三年一月十四日十八時三十分許，持搜索票前往上址搜
    索而查獲，並扣得甲○○所有之已用過注射針筒一支、及其朋友所有之海洛因殘
    渣袋一只、未使用過之注射針筒二支、剷管一支及玻璃球一個。並採集其尿液送
    驗。
二、案經臺北市政府警察局士林分局報告臺灣板橋地方法院檢察署檢察官偵查起訴。
    理  由
一、按除被告所犯為死刑、無期徒刑、最輕本刑為三年以上有期徒刑之罪或高等法院
    管轄第一審案件者外，於前條第一項程序進行中，被告先就被訴事實為有罪之陳
    述時，審判長得告知被告簡式審判程序之旨，並聽取當事人、代理人、辯護人及
    輔佐人之意見後，裁定進行簡式審判程序，刑事訴訴法第二百七十三條之一第一
    項定有明文。查本件被告甲○○所犯並非死刑、無期徒刑、最輕本刑為三年以上
    有徒刑之罪或高等法院管轄第一審案件，而於準備程序進行中，被告先就被訴事
    實為有罪之陳述，經告知簡式審判程序之旨，並聽取公訴人及被告之意見後，由
    本院合議庭以裁定進行簡式審判程序，合先敘明。
二、右揭事實，業據被告甲○○於本院審理時坦承不諱，復有已拆封使用過之注射針
    筒一支扣案可資佐證。又被告於九十三年一月十四日二十時為警採集其尿液檢體
    此有臺灣尖端先進生技醫藥股份有限公司出具之濫用藥物檢驗報告、毒品案件尿
    液委驗單各一紙在卷足憑。按海洛因經注射或吸入人體後，約百分之八十於二十
    四小時內自尿中排出，一般而言，尿液中能否驗出嗎啡陽性反應與其投與量、投
    與途徑、採尿時間、個人體質及檢測方法之靈敏度有關，國外曾有文獻報導注射
    六毫克之海洛因鹽酸鹽，其代謝物嗎啡之平均可檢出時限約為二十六小時，業經
    行政院衛生署藥物食品檢驗局於八十一年九月八日以藥檢壹字第八一一四八八五
    號函述綦詳。又甲基安非他命經口服投與後約百分之七十於二十四小時內自尿中
    排出，約百分之九十於九十六小時內自尿中排出，由於甲基安非他命成分之檢出
    與其投與方式、投與量、個人體質、採尿時間與檢測儀器之精密度等諸多因素有
    關，因此僅憑尿液中呈安非他命陽性反應，並無法確實推算吸食時間距採集時間
    之長短，惟依上述資料推斷，最長可能不會超過四日，亦經行政院衛生署藥物食
    品檢驗局八十一年二月八日（八一）藥檢一字第○○一一五六號函示明確。被告
    上開所採尿液送驗結果既同時有安非他命類陽性與鴉片類（嗎啡）陽性反應，顯
    見被告在經警採尿前之九十六小時及二十六小時內某時點，曾分別有施用毒品安
    非他命與海洛因之事實。再參諸海洛因係由嗎啡經化學合成之半人工合成品，其
    毒性倍於嗎啡，其施打或吸食後經人體代謝作用而分解成毒性較低之嗎啡，而於
    尿液中被檢測出，故吸食或施打海洛因或嗎啡在尿液中均以嗎啡形態被檢測出，
    此為本院職務上已知之事實，並經行政院衛生署藥物食品檢驗局上揭函文敘明，
    復觀以目前一般常見施用之毒品皆係海洛因，甚少或甚至未見有施用鴉片或嗎啡
    者之常情，則雖被告所自白其施用第一、二級毒品的時間，分別距離為警採尿時
    間已至少有四、五天之久，然參諸前揭行政院衛生署藥物食品檢驗局函示意旨可
    知，逾平均可檢出時限二十六小時、九十六小時，仍有可能因個人體質及投與毒
    品量等因素而被檢驗出來，而觀諸前開檢驗報告可知，被告尿液檢測出之甲基安
    非他命濃度高達2007ng/ml、嗎啡濃度高達6850ng/ml均遠超出可檢出最低濃度，
    應認被告自白仍核與事實相符。又被告前於九十一年間，因施用毒品案件，經觀
    察勒戒後，認無繼續施用毒品之傾向，而於九十一年九月三日執行完畢釋放出所
    ，由臺灣板橋地方法院檢察署檢察官於九十一年九月四日，以九十一年度毒偵緝
    字第四○七號為不起訴處分，有該不起訴處分書及臺灣高等法院被告全國前案紀
    錄表附卷可稽。本件事證明確，被告觀察、勒戒執行完畢釋放後五年內再犯施用
    第一、二級毒品犯行足堪認定。
三、按海洛因係第一級毒品，安非他命係第二級毒品，核被告於觀察、勒戒執行完畢
    後五年內再次施用海洛因及安非他命之行為，分別係犯毒品危害防制條例第十條
    第一項、第二項之施用第一級毒品罪及施用第二級毒品罪。又被告施用海洛因、
    安非他命前後非法持有海洛因、安非他命之低度行為，應分別為施用海洛因、安
    非他命之高度行為所吸收，均不另論罪。又被告所犯上開二罪間，犯意各別，行
    為互殊，應分論併罰。爰審酌被告之品行、智識程度、施用海洛因、安非他命雖
    係戕害自我身心、惟對社會治安仍存有潛在可能之危害、被告前一度因施用第二
    級毒品ＭＤＭＡ經送觀察、勒戒，由檢察官不起訴處分後，猶不思戒解革除惡習
    ，仍再次施用毒品，惡性非輕，惟被告犯罪坦承犯行態度尚稱良好等一切情狀，
    各量處如主文所示之刑，併均諭知易科罰金之折算標準，併依法定其應執行之刑
    ，以示懲儆。扣案之已使用過注射針筒一支，為被告所有供施用海洛因所用之物
    ，業經其陳明在卷，爰依刑法第三十八條第一項第二款規定宣告沒收。至於扣案
    之海洛因殘渣袋一只、未使用過注射針筒二支、剷管一支及玻璃球一顆，被告供
    稱係其友人林映坤所有，又查無積極證據證明該等物品為被告所有，依法無從併
    予諭知沒收，附此陳明。
據上論斷，應依刑事訴訟法第二百七十三條之一第一項、第二百九十九條第一項前段
，毒品危害防制條例第十條第一項、第二項，刑法第十一條前段、第三十八條第一項
第二款、第四十一條第一項前段、第二項、第五十一條第五款，罰金罰鍰提高標準條
例第二條，判決如主文。
本案經檢察官徐名駒到庭執行職務。
中　　　華　　　民　　　國　　九十三　　年　　 十一 　　月　　　十　　　日
                              臺灣板橋地方法院刑事第十四庭
                                      法　官  林淑婷
右正本證明與原本無異
如不服本判決應於送達後十日內向本院提出上訴狀
                                      書記官  廖貞音
中　　　華　　　民　　　國　　九十三　　年　　 十一 　　月　　　十　　　日
附錄本案論罪科刑法條全文：
毒品危害防制條例第十條：
施用第一級毒品者，處六月以上五年以下有期徒刑。
施用第二級毒品者，處三年以下有期徒刑。
